【裁判字號】    95,上訴,661
【裁判日期】    950517
【裁判案由】    違反毒品危害防制條例
【裁判全文】
臺灣高等法院高雄分院刑事判決         95年度上訴字第661號
上  訴  人  臺灣屏東地方法院檢察署檢察官
被      告  甲○○
上列上訴人因被告違反毒品危害防制條例案件，不服臺灣屏東地
方法院中華民國95年3 月1 日第一審判決（起訴案號：臺灣屏東
地方法院檢察署94年度毒偵字第2900號），提起上訴（移送本院
併辦案號：同署95年度毒偵字第451號），本院判決如下：
    主  文
原判決撤銷。
甲○○連續施用第一級毒品，累犯，處有期徒刑壹年貳月。扣案
之摻有第一級毒品海洛因香菸壹支沒收銷燬。又連續施用第二級
毒品，累犯，處有期徒刑拾月。應執行有期徒刑壹年拾月，扣案
之摻有第一級毒品海洛因香菸壹支沒收銷燬。
    事  實
一、甲○○前曾於民國92年間因違反毒品危害防制條例案件，經
    本院以92年度上易字第729 號判決判處有期徒刑10月確定，
    甫於93年11月3 日縮刑期滿執行完畢。另其於90年間因施用
    毒品案件，經臺灣屏東地方法院以90年度毒聲字第1856號裁
    定送觀察、勒戒後，認無繼續施用毒品之傾向，由臺灣屏東
    地方法院檢察署檢察官於90年11月20日，以90年度偵字第18
    07號不起訴處分確定；復於同年間因施用毒品案件，經臺灣
    屏東地方法院以90年度毒聲字第1996號裁定送觀察、勒戒後
    ，認無繼續施用毒品之傾向，由臺灣屏東地方法院檢察署檢
    察官於90年12月12日，以90年度偵字第1915號不起訴處分確
    定；再於92年間因施用毒品案件，經臺灣屏東地方法院以92
    年度毒聲字第262 號裁定入戒治處所施以強制戒治（同時由
    臺灣屏東地方法院檢察署檢察官提起公訴，經本院以92年度
    上易字第729 號判決判處有期徒刑10月確定），後經臺灣屏
    東地方法院以92年度毒聲字第1107號裁定停止戒治，所餘戒
    治期間付保護管束，而於92年8 月29日出戒治所，迨於93年
    4 月8 日保護管束期滿。詎其猶不知悛悔，於強制戒治執行
    完畢釋放後5 年內，復基於施用第二級毒品甲基安非他命之
    概括犯意，自94年1 月間某日起，至95年2 月15日止，在屏
    東縣林邊鄉○○村○○路91號住處內，以將第二級毒品甲基
    安非他命置於玻璃管內加熱燒烤再吸食所產生煙霧之方式，
    約1 週施用第二級毒品甲基安非他命1 次之頻率，連續施用
    第二級毒品甲基安非他命多次。甲○○另基於施用第一級毒
    品海洛因之概括犯意，自94年3 月間某日起，至95年2 月20
    日止，在屏東縣林邊鄉中南客運停車場內等處，以將第一級
    毒品海洛因摻在香菸內吸食之方式，約1 週施用第一級毒品
    海洛因1 次之頻率，連續施用第一級毒品海洛因多次，嗣於
    94年10月5 日17時20分許，因形跡可疑為警在高雄市○○○
    路265 號前攔檢而查獲，並扣得摻有第一級毒品海洛因之香
    菸1 支。又於95年2 月24日上午11時10分許，甲○○主動向
    警方自首而查知上情，並扣得沾有第一級毒品海洛因之殘渣
    袋1 個（該殘渣袋1 個，因屏東縣警察局東港分局承辦員警
    移送檢方過程不慎遺失而滅失）。
二、案經高雄市政府警察局保安大隊報請臺灣高雄地方法院檢察
    署檢察官呈請臺灣高等法院高雄分院檢察署令轉臺灣屏東地
    方法院檢察署檢察官偵查起訴。
    理  由
一、按簡式審判程序之證據調查，不受刑事訴訟法第159 條第1
    項規定之限制，刑事訴訟法第273 條之2 定有明文。此乃因
    簡式審判程序，貴在審判程序之簡省便捷，故調查證據之程
    序宜由審判長便宜行事，以適當之方法行之即可；又因被告
    對於犯罪事實並不爭執，可認定被告亦無行使反對詰問權之
    意，因此有關傳聞證據之證據能力限制規定無庸予以適用。
    本件相關之傳聞證據，因本件訴訟係適用簡式審判程序，自
    均得作為認定事實之證據。
二、上揭事實，業據被告甲○○於警詢時、偵查中、原審及本院
    審理時坦承不諱，並有香菸1 支扣案及沾有海洛因殘渣袋1
    個之照片附卷可稽，且被告為警所採集之尿液檢體，經送請
    高雄市立凱旋醫院以酵素免疫法及氣相層析質譜法檢驗，結
    果呈甲基安非他命及嗎啡陽性反應，有該院之濫用藥物尿液
    檢驗報告1 紙（見94年度毒偵字第2900號卷第20頁）在卷足
    憑，再扣案之香菸1 支，經高雄市政府警察局保安大隊特勤
    中隊檢驗，結果呈嗎啡陽性反應，有檢驗結果報告單1 紙附
    卷可稽，堪信被告上開自白確與事實相符。又被告先前如事
    實欄所載，其於90年間因施用毒品案件，經臺灣屏東地方法
    院以90年度毒聲字第1856號裁定送觀察、勒戒後，認無繼續
    施用毒品之傾向，由臺灣屏東地方法院檢察署檢察官於90年
    11月20日，以90年度偵字第1807號不起訴處分確定；復於同
    年間因施用毒品案件，經臺灣屏東地方法院以90年度毒聲字
    第1996號裁定送觀察、勒戒後，認無繼續施用毒品之傾向，
    由臺灣屏東地方法院檢察署檢察官於90年12月12日，以90年
    度偵字第1915號不起訴處分確定；再於92年間因施用毒品案
    件，經臺灣屏東地方法院以92年度毒聲字第262 號裁定入戒
    治處所施以強制戒治（同時由臺灣屏東地方法院檢察署檢察
    官向臺灣屏東地方法院提起公訴，後經本院以92年度上易字
    第729 號判決判處有期徒刑10月確定），後經臺灣屏東地方
    法院以92年度毒聲字第1107號裁定停止戒治，所餘戒治期間
    付保護管束，而於92年8 月29日出戒治所，迨於93年4 月8
    日保護管束期滿等情，有臺灣高等法院被告前案紀錄表各1
    份在卷足憑，本件事證已臻明確，被告於強制戒治執行完畢
    釋放後5 年內，再犯本件連續施用第一級毒品海洛因及第二
    級毒品甲基安非他命之犯行洵堪認定。
三、查海洛因為毒品危害防制條例第2 條第2 項第1 款明定之第
    一級毒品；甲基安非他命為同條例第2 條第2 項第2 款明定
    之第二級毒品，均不得持有及施用，核被告甲○○所為，係
    犯毒品危害防制條例第10條第1 項之施用第一級毒品罪及同
    條第2 項之施用第二級毒品罪。其施用前、後持有第一級毒
    品海洛因及施用前持有第二級毒品甲基安非他命之低度行為
    ，應分別為其施用第一級毒品海洛因及第二級毒品甲基安非
    他命之高度行為所吸收，不另論罪；其先後多次施用第一級
    毒品海洛因及第二級毒品甲基安非他命犯行，時間緊接、犯
    罪構成要件相同，顯然基於概括犯意反覆為之，均為連續犯
    ，應依刑法第56條之規定各論以一罪，並均依法加重其刑；
    公訴人僅就被告自94年3 月間某日起至同年10月5 日16時止
    連續施用第一級毒品海洛因之犯行及自94年1 月間某日起至
    同年10月2 、3 日止，連續施用第二級毒品安非他命之犯行
    提起公訴，惟其餘併辦部分與起訴部分有連續犯裁判上一罪
    關係，為起訴效力所及，本院自應一併加以審理。所犯施用
    第一級毒品罪及施用第二級毒品罪2 罪間，犯意個別、行為
    互殊，應予分論併罰。再被告曾於92年間因違反毒品危害防
    制條例案件，經本院以92年度上易字第729 號判決判處有期
    徒刑10月確定，甫於93年11月3 日縮刑期滿執行完畢等情，
    有臺灣高等法院被告前案紀錄表1 份在卷可稽，其於受有期
    徒刑之執行完畢，5 年以內再犯本件有期徒刑以上之罪，為
    累犯，所犯二罪均應依刑法第47 條 之規定遞加重其刑。
四、原審以被告罪證明確予以論罪科刑，固非無見；惟查原判決
    就上開併案審理部分未及加以審理，自有未合，檢察官上訴
    意旨執此提起上訴，為有理由，應予撤銷改判。爰審酌被告
    前經觀察、勒戒及強制戒治後，仍未戒斷其施用毒品之惡習
    ，並參酌其素行狀況、犯罪之動機、目的、手段、所生戕害
    其身心情形及犯罪後坦承犯行，態度尚非惡劣及施用毒品乃
    自戕之行為等一切情狀，分別就其施用第一級毒品海洛因及
    第二級毒品甲基安非他命犯行，量處如主文所示之刑，並定
    其應執行刑。扣案之香菸1 支，有第一級毒品海洛因殘留，
    已如上述，而該香菸因與第一級毒品海洛因無從析離，應依
    毒品危害防制條例第18條第1 項前段之規定，沒收銷燬之。
    至於併辦部分扣案之沾有第一級毒品海洛因殘渣袋1 個，因
    屏東縣警察局東港分局承辦員警移送檢方過程不慎遺失而滅
    失，有報告書1 份附卷可稽（見95年度毒偵字第451 號卷第
    28頁），自不得諭知沒收銷燬，併予指明。
據上論結，應依刑事訴訟法第369 條第1 項前段、第364 條、第
273 條之1 第1 項、第299 條第1 項前段，毒品危害防制條例第
10條第1 項、第2 項、第18條第1 項前段，刑法第11條、第56條
、第47條、第51條第5 款，判決如主文。
本案經檢察官張金塗到庭執行職務。
中    華    民    國    95    年    5     月    17    日
                  刑事第五庭    審判長法  官  曾永宗
                                      法  官  任森銓
                                      法  官  陳  箐
以上正本證明與原本無異。
施用第一級毒品部分，如不服本判決應於收受本判決後10日內向
本院提出上訴書狀，其未敘述上訴理由者，並得於提起上訴後10
日內向本院補提理由書狀（均須按他造當事人之人數附繕本）「
切勿逕送上級法院」。
施用第二級毒品部分，不得上訴。
中    華    民    國    95    年    5     月    17    日
                                      書記官  陳武悅
附錄本件判決論罪科刑法條：
毒品危害防制條例第10條第1 項、第2 項
施用第一級毒品者，處6 月以上5 年以下有期徒刑。
施用第二級毒品者，處3 年以下有期徒刑。


司法院資訊處製作；財團法人民間司法改革基金會備份。
